【裁判字號】    97,中簡上,981
【裁判日期】    980123
【裁判案由】    業務侵占
【裁判全文】
臺灣臺中地方法院刑事判決           97年度中簡上字第981號
上  訴  人
即  被  告  甲○○
上列上訴人即被告因業務侵占案件，不服本院臺中簡易庭97年度
中簡字第2700號中華民國97年10月6日第一審簡易判決（聲請簡
易處刑案號：臺灣臺中地方法院檢察署97年度偵字第10789號）
，提起上訴，本院管轄之第二審合議庭判決如下：
    主    文
上訴駁回。
甲○○緩刑貳年。
    犯罪事實及理由
一、本案經本院審理結果，認第一審判決認事用法及量刑均無不
    當，應予維持，除引用第一審簡易判決書（包括聲請簡易判
    決處刑書）記載之事實、證據及理由（如附件）外，並據上
    訴人即被告甲○○（下稱被告）於本院審理時坦白承認。
二、上訴意旨略以：原審判決後，被告已與告訴人調解成立，且
    被告有履行調解條件之誠意，請法院從輕量刑，並給予緩刑
    機會等語。
三、核被告所為，係犯刑法第三百三十六條第二項之業務侵占罪
    。且按刑罰之量定，固屬法院自由裁量之職權行使，但仍應
    審酌刑法第五十七條所列各款事由及一切情狀，為酌量輕重
    之標準，並非漫無限制；量刑輕重係屬事實審法院得依職權
    自由裁量之事項，苟已斟酌刑法第五十七條各款所列情狀而
    未逾越法定刑度，不得遽指為違法；且在同一犯罪事實與情
    節，如別無其他加重或減輕之原因，下級審量定之刑，亦無
    過重或失輕之不當情形，則上級審法院對下級審法院之職權
    行使，原則上應予尊重（最高法院七十二年臺上字第六六九
    六號、七十五年臺上字第七○三三號判例及八十五年度臺上
    字第二四四六號判決意旨參照）。又刑法第三百三十六條第
    二項業務侵占罪之法定刑度為「六月以上、五年以下有期徒
    刑，得併科三千元以下罰金」，原審認被告本案業務侵占犯
    行，事證明確，而依刑法第三百三十六條第二項、第四十一
    條第一項前段及刑法施行法第一條之一第一項、第二項前段
    之規定，於法定刑度內量處被告有期徒刑六月，如易科罰金
    ，以新臺幣一千元折算一日，認事用法並無違誤，量刑亦屬
    妥適。是被告以原審量刑過重、請求從輕量刑為由，而提起
    本件上訴，為無理由，應予駁回。再查，被告前未曾因故意
    犯罪受有期徒刑以上刑之宣告，亦無其他刑事犯罪紀錄，有
    臺灣臺中地方法院檢察署刑案資料查註紀錄表及臺灣高等法
    院被告前案紀錄表各一份在卷可按，茲念其因一時失慮，致
    罹刑章，且被告已與告訴人乙○○○股份有限公司於民國九
    十七年十一月二十一日調解成立，有本院九十七年度中調字
    第一六五二號調解程序筆錄附卷可按，並據被告、告訴代理
    人郭恆凱於本院審理時陳明在卷，嗣被告就前開調解條件約
    定應給付告訴人合計新臺幣（下同）八萬八千五百元之款項
    ，迄九十八年一月二十二日止已給付告訴人八萬元，僅餘八
    千五百元尚未給付乙節，復有經告訴代理人郭恆凱九十八年
    一月二十二收執之執據（名稱為和解書）一紙、本院公務電
    話紀錄一紙在卷可按，堪認被告經此偵查審判及科刑教訓，
    當知所警惕，信無再犯之虞，本院認所宣告之刑以暫不執行
    為適當，併予宣告緩刑二年，以啟自新。
據上論斷，依刑事訴訟法第四百五十五條之一第一項、第三項、
第三百七十三條、第三百六十八條，刑法第七十四條第一項第一
款，判決如主文。
中    華    民    國    98    年    1     月    23    日
                刑事第十三庭  審判長法  官  施慶鴻
                                    法  官  莊秋燕
                                    法  官  何世全
上正本證明與原本無異。
不得上訴。
                                    書記官  陳建分
中    華    民    國    98    年    1     月    23    日


司法院資訊處製作；財團法人民間司法改革基金會備份。
